# 请教关于公司业务下沉后发票问题

提问人：xy007007 时间：2017-03-14 21:53:11
请教陈版公司业务下沉后发票问题：原母公司将全部经营性资产负债下沉至子公司，下沉时将原母公司暂估的原材料和暂估应付供应商款一并下沉，但后期供应商要求必须开票给母公司。这种情况该如何账务处理最好？现考虑到两种方案，哪个更合适：假设暂估原材料 100 万， 方案 1 ： 母公司收到供应商发票，做购进处理 借：原材料 100 进项税 17 贷：应付账款 117 母公司将材料销售给子公司 借：银行存款 117 贷：其他业务收入 100 销项税 17 借：其他业务成本 100 贷：原材料 100 子公司收到母公司发票 借：原材料 100 ， 进项税 17 贷：应付账款 117 并红字冲销原暂估 借：原材料-100 贷：应付账款-暂估-100 方案 2 ： 母公司收到发票，只做进项税 借：进项税 17 贷：应付账款 17
同时母公司、子公司、供应商签订三方转账协议，将应付供应商账款转给子公司 母公司 借：应付账款 17 贷：其他应付款-子公司 17子公司 借：其他应收款-母公司 17 贷：应付账款 17
请陈版指导！谢谢！

回答人：chenyiwei
两种做法的结果应相同。但第一种方法存在虚增母公司个别报表层面收入和成本的问题。总体上第一种方案可行度较高，但建议母公司按采购成本直接转出，不要确认其他业务收入和成本。

提问人：xy007007 时间：2017-03-15 11:21:21
谢谢陈版，那母公司还要向子公司开票吗？

回答人：chenyiwei
此问题建议咨询税务专业人士。